臺灣臺中地方法院刑事裁定
111年度聲字第1086號
聲  請  人  臺灣臺中地方檢察署檢察官
受  刑  人  楊哲旻




上列聲請人因受刑人數罪併罰有二裁判以上，聲請定其應執行之
刑（111年度執聲字第811號），本院裁定如下：
    主    文
楊哲旻所犯如附表所示之罪所處之刑，應執行有期徒刑貳年捌月
。
    理    由
一、聲請意旨略以：受刑人楊哲旻犯數罪，先後經判決確定如附
    表，應依刑法第53條、第51條第5款，定應執行之刑，爰依
    刑事訴訟法第477條第1項規定聲請裁定。
二、按數罪併罰，有2裁判以上者，依刑法第51條規定，定其應
    執行之刑，刑法第53條定有明文。又數罪併罰，分別宣告其
    罪之刑，宣告多數有期徒刑者，於各刑中之最長期以上，各
    刑合併之刑期以下，定其刑期。但不得逾30年，刑法第51條
    第5款亦定有明文。
三、經查，受刑人因詐欺等案件，經臺灣花蓮地方法院及本院先
    後判處如附表所示之刑，均經分別確定在案，有如附表所示
    之判決及臺灣高等法院被告前案紀錄表等件在卷可憑，是檢
    察官聲請定其應執行之刑，本院審核認聲請為正當。爰衡酌
    受刑人所犯各罪之犯罪類型、行為態樣、手段、動機、侵害
    法益種類及責任非難程度，及受刑人以書面陳述之意見（見
    本院卷第51頁），而為整體評價後，定其應執行之刑如主文
    所示。
四、依刑事訴訟法第477條第1項，刑法第53條、第51條第5款，
    裁定如主文。
中　　華　　民　　國　　111 　年　　4 　　月　　22　　日
                  刑事第六庭    法  官  陳昱翔
上正本證明與原本無異。
如不服本裁定，應於送達後五日內，向本院提出抗告狀。
                                書記官  陳筱惠
中　　華　　民　　國　　111 　年　　4 　　月　　22　　日

附表：
編號  1 2 3 罪名  詐欺 詐欺 詐欺 宣告刑  有期徒刑1年2月 有期徒刑1年1月 有期徒刑1年1月 犯罪日期  107年6月8日至107年7月31日 107年7月19日 107年7月19日 偵查(自訴)機關年度案號  花蓮地檢108年度偵字第550號 臺中地檢107年度偵字第23654號等 臺中地檢107年度偵字第23654號等 最後事實審 法院 花蓮地院 臺中地院 臺中地院  案號 108年度訴字第283號 109年度金訴字第47號、第232號 109年度金訴字第47號、第232號  判決日期 109年12月23日 110年6月29日 110年6月29日 確定 判決 法院 花蓮地院 臺中地院 臺中地院  案號 108年度訴字第283號 109年度金訴字第47號、第232號 109年度金訴字第47號、第232號  判決日期 110年1月29日 110年9月7日 110年9月7日 是否為得易科罰金之案件  否 否 否 備註  花蓮地檢110年度執字第727號 臺中地檢110年度執字第11392號（編號2至25定應執行有期徒刑2年6月）  

編號  4 5 6 罪名  詐欺 詐欺 詐欺 宣告刑  有期徒刑1年1月 有期徒刑1年 有期徒刑1年1月 犯罪日期  107年7月19日 107年7月20日 107年7月23日 偵查(自訴)機關年度案號  臺中地檢107年度偵字第23654號等 臺中地檢107年度偵字第23654號等 臺中地檢107年度偵字第23654號等 最後事實審 法院 臺中地院 臺中地院 臺中地院  案號 109年度金訴字第47號、第232號 109年度金訴字第47號、第232號 109年度金訴字第47號、第232號  判決日期 110年6月29日 110年6月29日 110年6月29日 確定判決 法院 臺中地院 臺中地院 臺中地院  案號 109年度金訴字第47號、第232號 109年度金訴字第47號、第232號 109年度金訴字第47號、第232號  判決日期 110年9月7日 110年9月7日 110年9月7日 是否為得易科罰金之案件  否 否 否 備註  臺中地檢110年度執字第11392號（編號2至25定應執行有期徒刑2年6月）   

編號  7 8 9 罪名  詐欺 詐欺 詐欺 宣告刑  有期徒刑1年1月 有期徒刑1年2月 有期徒刑1年2月 犯罪日期  107年7月23日 107年7月24日 107年8月2日 偵查(自訴)機關年度案號  臺中地檢107年度偵字第23654號等 臺中地檢107年度偵字第23654號等 臺中地檢107年度偵字第23654號等 最後事實審 法院 臺中地院 臺中地院 臺中地院  案號 109年度金訴字第47號、第232號 109年度金訴字第47號、第232號 109年度金訴字第47號、第232號  判決日期 110年6月29日 110年6月29日 110年6月29日 確定判決 法院 臺中地院 臺中地院 臺中地院  案號 109年度金訴字第47號、第232號 109年度金訴字第47號、第232號 109年度金訴字第47號、第232號  判決日期 110年9月7日 110年9月7日 110年9月7日 是否為得易科罰金之案件  否 否 否 備註  臺中地檢110年度執字第11392號（編號2至25定應執行有期徒刑2年6月）   

編號  10 11 12 罪名  詐欺 詐欺 詐欺 宣告刑  有期徒刑1年2月 有期徒刑1年4月 有期徒刑1年1月 犯罪日期  107年8月6日 107年8月7日 107年8月9日 偵查(自訴)機關年度案號  臺中地檢107年度偵字第23654號等 臺中地檢107年度偵字第23654號等 臺中地檢107年度偵字第23654號等 最後事實審 法院 臺中地院 臺中地院 臺中地院  案號 109年度金訴字第47號、第232號 109年度金訴字第47號、第232號 109年度金訴字第47號、第232號  判決日期 110年6月29日 110年6月29日 110年6月29日 確定判決 法院 臺中地院 臺中地院 臺中地院  案號 109年度金訴字第47號、第232號 109年度金訴字第47號、第232號 109年度金訴字第47號、第232號  判決日期 110年9月7日 110年9月7日 110年9月7日 是否為得易科罰金之案件  否 否 否 備註  臺中地檢110年度執字第11392號（編號2至25定應執行有期徒刑2年6月）   

編號  13 14 15 罪名  詐欺 詐欺 詐欺 宣告刑  有期徒刑1年1月 有期徒刑1年1月 有期徒刑1年2月 犯罪日期  107年8月8日 107年8月9日 107年8月9日 偵查(自訴)機關年度案號  臺中地檢107年度偵字第23654號等 臺中地檢107年度偵字第23654號等 臺中地檢107年度偵字第23654號等 最後事實審 法院 臺中地院 臺中地院 臺中地院  案號 109年度金訴字第47號、第232號 109年度金訴字第47號、第232號 109年度金訴字第47號、第232號  判決日期 110年6月29日 110年6月29日 110年6月29日 確定判決 法院 臺中地院 臺中地院 臺中地院  案號 109年度金訴字第47號、第232號 109年度金訴字第47號、第232號 109年度金訴字第47號、第232號  判決日期 110年9月7日 110年9月7日 110年9月7日 是否為得易科罰金之案件  否 否 否 備註  臺中地檢110年度執字第11392號（編號2至25定應執行有期徒刑2年6月）   

編號  16 17 18 罪名  詐欺 詐欺 詐欺 宣告刑  有期徒刑1年3月 有期徒刑1年1月 有期徒刑1年2月 犯罪日期  107年8月9日 107年8月10日 107年8月14日 偵查(自訴)機關年度案號  臺中地檢107年度偵字第23654號等 臺中地檢107年度偵字第23654號等 臺中地檢107年度偵字第23654號等 最後事實審 法院 臺中地院 臺中地院 臺中地院  案號 109年度金訴字第47號、第232號 109年度金訴字第47號、第232號 109年度金訴字第47號、第232號  判決日期 110年6月29日 110年6月29日 110年6月29日 確定判決 法院 臺中地院 臺中地院 臺中地院  案號 109年度金訴字第47號、第232號 109年度金訴字第47號、第232號 109年度金訴字第47號、第232號  判決日期 110年9月7日 110年9月7日 110年9月7日 是否為得易科罰金之案件  否 否 否 備註  臺中地檢110年度執字第11392號（編號2至25定應執行有期徒刑2年6月）   

編號  19 20 21 罪名  詐欺 詐欺 詐欺 宣告刑  有期徒刑1年1月 有期徒刑1年 有期徒刑1年3月 犯罪日期  107年8月14日 107年8月間 107年8月15日 偵查(自訴)機關年度案號  臺中地檢107年度偵字第23654號等 臺中地檢107年度偵字第23654號等 臺中地檢107年度偵字第23654號等 最後事實審 法院 臺中地院 臺中地院 臺中地院  案號 109年度金訴字第47號、第232號 109年度金訴字第47號、第232號 109年度金訴字第47號、第232號  判決日期 110年6月29日 110年6月29日 110年6月29日 確定判決 法院 臺中地院 臺中地院 臺中地院  案號 109年度金訴字第47號、第232號 109年度金訴字第47號、第232號 109年度金訴字第47號、第232號  判決日期 110年9月7日 110年9月7日 110年9月7日 是否為得易科罰金之案件  否 否 否 備註  臺中地檢110年度執字第11392號（編號2至25定應執行有期徒刑2年6月）   

編號  22 23 24 罪名  詐欺 詐欺 詐欺 宣告刑  有期徒刑1年5月 有期徒刑1年1月 有期徒刑1年 犯罪日期  107年8月20日 107年8月21日 107年8月20日 偵查(自訴)機關年度案號  臺中地檢107年度偵字第23654號等 臺中地檢107年度偵字第23654號等 臺中地檢107年度偵字第23654號等 最後事實審 法院 臺中地院 臺中地院 臺中地院  案號 109年度金訴字第47號、第232號 109年度金訴字第47號、第232號 109年度金訴字第47號、第232號  判決日期 110年6月29日 110年6月29日 110年6月29日 確定判決 法院 臺中地院 臺中地院 臺中地院  案號 109年度金訴字第47號、第232號 109年度金訴字第47號、第232號 109年度金訴字第47號、第232號  判決日期 110年9月7日 110年9月7日 110年9月7日 是否為得易科罰金之案件  否 否 否 備註  臺中地檢110年度執字第11392號（編號2至25定應執行有期徒刑2年6月）   

編號  25 以下空白 以下空白 罪名  詐欺   宣告刑  有期徒刑1年   犯罪日期  107年8月20日   偵查(自訴)機關年度案號  臺中地檢107年度偵字第23654號等   最後事實審 法院 臺中地院    案號 109年度金訴字第47號、第232號    判決日期 110年6月29日   確定判決 法院 臺中地院    案號 109年度金訴字第47號、第232號    判決日期 110年9月7日   是否為得易科罰金之案件  否   備註  臺中地檢110年度執字第11392號（編號2至25定應執行有期徒刑2年6月）